臺灣高等法院刑事裁定
111年度聲再字第217號
聲  請  人  
即受處分人  李佩俞


                    （現於法務部○○○○○○○○○戒治所強制戒治中）
上列聲請人因違反毒品危害防制條例案件，對於本院111年度毒
抗字第156號，中華民國111年2月22日確定裁定（原審案號：臺
灣士林地方法院111年度毒聲字第46號，聲請案號：臺灣士林地
方檢察署111年度聲戒字第5號、111年度毒偵緝字第20號），聲
請重新審理，本院裁定如下：
    主  文
重新審理之聲請駁回。
    理  由
一、本件聲請人即受處分人李佩俞(下稱聲請人)提出之書狀雖記
    載「抗告理由」、「抗告意旨」等語，惟聲請人既係對本院
    維持臺灣士林地方法院令其入戒治處所強制戒治之裁定表達
    不服之意思，並於上開書狀敘及依毒品危害防制條例規定，
    因發現新證據，聲請重新審理等內容，本於解釋意思表示應
    探求當事人之真意，應認聲請人係依毒品危害防制條例第20
    條之1第1項之規定，就原確定裁定聲請重新審理，合先敘明
    。
二、按觀察、勒戒及強制戒治之裁定確定後，有下列情形之一，
    認為應不施以觀察、勒戒或強制戒治者，受觀察、勒戒或強
    制戒治處分之人，或其法定代理人、配偶，或檢察官得以書
    狀敘述理由，聲請原裁定確定法院重新審理：一、適用法規
    顯有錯誤，並足以影響裁定之結果者；二、原裁定所憑之證
    物已證明為偽造或變造者；三、原裁定所憑之證言、鑑定或
    通譯已證明其為虛偽者；四、參與原裁定之法官，或參與聲
    請之檢察官，因該案件犯職務上之罪，已經證明者；五、因
    發現確實之新證據足認受觀察、勒戒或強制戒治處分之人，
    應不施以觀察、勒戒或強制戒治者；六、受觀察、勒戒或強
    制戒治處分之人，已證明其係被誣告者；聲請重新審理，應
    於裁定確定後30日內提起；但聲請之事由，知悉在後者，自
    知悉之日起算；聲請重新審理，無停止觀察、勒戒或強制戒
    治執行之效力；但原裁定確定法院認為有停止執行之必要者
    ，得依職權或依聲請人之聲請，停止執行之；法院認為無重
    新審理之理由，或程序不合法者，應以裁定駁回之，毒品危
    害防制條例第20條之1第1項至第4項前段定有明文。
三、經查：本件聲請人因施用第一、二級毒品案件，經原審法院
    以110年度毒聲字第45號裁定送勒戒處所觀察、勒戒，期間
    不得逾2月，復經法務部○○○○○○○○○○附設勒戒處所於執行觀
    察勒戒過程中，評定其前科紀錄與行為表現、臨床評估及社
    會穩定度，綜合各項評分，總分達75分，而認其有繼續施用
    毒品之傾向，原審法院依檢察官之聲請，於民國111年1月25
    日以111年度毒聲字第46號裁定令聲請人入戒治處所強制戒
    治，期間為6個月以上，至無繼續強制戒治之必要為止，但
    最長不得逾1年，嗣聲請人不服提起抗告，經本院於同年2月
    22日以111年度毒抗字第156號裁定駁回抗告，並於同年3月3
    日確定，此有本院刑事科分案室聲再案件查詢單及前揭裁定
    書影本在卷可稽（見本院卷第5、19至30頁）。嗣聲請人遲
    於111年4月7日始向本院提起本件聲請，此有抗告理由狀上
    法務部○○○○○○○○○收文章戳在卷可按（見本院卷第7頁），是
    本件聲請人顯未於本院裁定確定後30日內提起本件聲請，且
    未於聲請狀敘明有何知悉聲請事由在後，而得以實際知悉之
    日起算聲請重新審理期間之情形，亦有抗告理由狀附卷可參
    （見本院卷第7至11頁）。從而，本件聲請重新審理已逾越
    法定30日之不變期間，且無從補正，聲請人之聲請程序顯然
    違背規定，於法不合，應予駁回。
據上論斷，應依毒品危害防制條例第20條之1第4項前段，裁定如
主文。
中　　華　　民　　國　　111 　年　　4 　　月　　26　　日
                  刑事第一庭    審判長法　官  周煙平
                                      法　官  吳炳桂
                                      法　官  連育群
以上正本證明與原本無異。
不得抗告。
                                      書記官  廖紫喬
中　　華　　民　　國　　111 　年　　4 　　月　　26　　日